臺灣彰化地方法院刑事判決　　　　　　 100年度易字第1259號
公　訴　人　臺灣彰化地方法院檢察署檢察官
被　　　告　蕭淑勤
選任辯護人　徐承蔭律師
上列被告因詐欺案件，經檢察官提起公訴（100 年度偵字第6692
號）後，聲請法院改依協商程序而為判決，本院認為適當，同意
由受命法官獨任進行協商程序，判決如下：
    主      文
蕭淑勤幫助犯詐欺取財罪，處拘役貳拾伍日，如易科罰金，以新
臺幣壹仟元折算壹日，緩刑貳年。
    事  實  及  理  由
一、犯罪事實：蕭淑勤預見將金融帳戶之存摺、提款卡及密碼提
    供予他人使用，足供他人作為詐欺取財犯罪之用，但仍以縱
    有人以其金融帳戶實行詐欺取財犯罪，亦不違背其本意，而
    基於幫助他人詐欺取財之不確定故意，於民國100 年5 月8
    日至同年5 月14日間（起訴書誤載為100 年5 月8 日），接
    續將其所申請之華南商業銀行股份有限公司（下稱華南銀行
    ）員林分行帳號000000000000號帳戶及中華郵政股份有限公
    司永靖郵局（下稱永靖郵局）帳號00000000000000號帳戶（
    起訴書記載為帳號不詳）、不知情之其子邱○銘申請之中華
    郵政股份有限公司埔心太平郵局（下稱埔心太平郵局）帳號
    00000000000000號帳戶及不知情之其女邱○瓔申請之埔心太
    平郵局帳號00000000000000號帳戶之存摺、提款卡，郵寄至
    嘉義市○○街229 號之2 （收件人為「陳文進」）予姓名年
    籍不詳自稱「高志偉」之成年人，並告知「高志偉」上開帳
    戶之提款密碼，將前揭帳戶提供予「高志偉」所屬之詐欺集
    團使用。嗣「高志偉」所屬詐欺集團成員取得上開帳戶後，
    基於意圖為自己不法所有之犯意聯絡，於附表所示之詐騙時
    間，以附表所示之詐騙方式施以詐術，致如附表所示之被害
    人均陷於錯誤，而分別匯款至蕭淑勤所提供、如附表「匯入
    帳戶」欄所示之帳戶內，款項匯入後即遭詐欺集團成員提領
    一空。嗣經警循線查獲上情。
二、前項犯罪事實，有下列證據可資為佐：
  (一)被告蕭淑勤於警詢、偵查中、本院訊問時之供述。
  (二)證人即被告之子女邱○銘、邱○瓔於警詢時之證述（警卷第
    12至13頁反面）。
  (三)被告所申請之華南銀行員林分行帳號000000000000號帳戶之
    客戶資料、存款往來明細表暨對帳單（偵卷第68至89頁）；
    邱○銘所申請之埔心太平郵局帳號00000000000000號帳戶、
    邱○瓔所申請之埔心太平郵局帳號00000000000000號帳戶之
    立帳申請書、客戶歷史交易清單（偵卷第90至98頁）。
  (四)被告郵寄帳戶予「陳文進」之宅急便顧客收執聯1 紙（警卷
    第125 頁）。
  (五)被告與自稱「高志偉」之即時通對話內容（本院卷內）。
  (六)被告所申請之永靖郵局帳號00000000000000號帳戶之立帳申
    請書、客戶歷史交易清單（本院卷內）。
  (七)如附表所示之被害人確實有遭詐騙，並於受騙後匯款之事實
    ，分別有下列證據可證：
    1.附表編號1 章雯琪受詐騙部分：證人章雯琪於警詢時之證
      言（警卷第16至18頁）。
    2.附表編號2 李佩穎受詐騙部分：證人李佩穎於警詢時之證
      言、中國信託ATM 交易明細、被害人與賣家之對話紀錄（
      警卷第21至26頁反面）。
    3.附表編號3 吳沛萱受詐騙部分：證人吳沛萱於警詢時之證
      言、大台北銀行ATM 交易明細（警卷第28至32頁）。
    4.附表編號4 林靜敏受詐騙部分：證人林靜敏於警詢時之證
      言、郵政自動櫃員機交易明細表、露天拍賣網站電子郵件
      、得標通知、賣家停權通知、被害人與賣家之對話紀錄（
      警號卷第33至41頁）。
    5.附表編號5 章雯琪受詐騙部分：證人章雯琪於警詢時之證
      言（警卷第16至18頁）。
    6.附表編號6 張惠華受詐騙部分：證人張惠華於警詢時之證
      言、存款人收執聯、被害人與賣家之電子郵件往來紀錄（
      警號卷第42至47頁）。
    7.附表編號7 胡詩翎受詐騙部分：證人胡詩翎於警詢時之證
      言、郵政國內匯款執據（警卷第48至50頁）。
    8.附表編號8 吳瑋儒受詐騙部分：證人吳瑋儒於警詢時之證
      言、個人網路銀行當日交易明細查詢（警卷第52至54頁）
      。
    9.附表編號9 潘錫慧受詐騙部分：證人潘錫慧於警詢時之證
      言、臺灣企銀eATM交易通知、臺灣企銀臺幣活期性存款明
      細、被害人與賣家之電子郵件往來紀錄、露天拍賣得標通
      知、買家已付款通知、露天拍賣網頁（警號卷第56至65頁
      ）。
    10.附表編號10周軒鴻受詐騙部分：證人周軒鴻於警詢時之證
      言、中國信託ATM 交易明細表（警卷第67至70頁）。
    11.附表編號11葉育如受詐騙部分：證人葉育如於警詢時之證
      言、第一銀行ATM 網路理財機交易成功通知、奇摩拍賣網
      站下標區網頁、被害人與賣家之電子郵件紀錄、奇摩拍賣
      得標通知信（警卷第71至78頁）。
    12.附表編號12陳雅婷受詐騙部分：證人陳雅婷於警詢時之證
      言、露天拍賣網頁（警卷第79至80頁、第82頁）。
    13.附表編號13楊文中受詐騙部分：證人楊文中於警詢時之證
      言、郵局存款簿內頁影本（警卷第83頁及反面、第85頁）
      。
三、本件係經檢察官與被告、辯護人於審判外達成協商之合意且
    被告已認罪，其合意內容為：被告願受科刑範圍為拘役25日
    ，如易科罰金，以新臺幣（下同）1,000 元折算1 日，緩刑
    2 年。經查，上開協商合意並無刑事訴訟法第455 條之4 第
    1 項所列情形，檢察官聲請改依協商程序而為判決，本院爰
    不經言詞辯論，於協商合意範圍內為協商判決。
四、應適用之法條：刑事訴訟法第455 條之4 第2 項、第455 條
    之8 、第454 條，刑法第30條第1 項前段、第339 條第1 項
    、第30條第2 項、第55條、第41條第1 項前段、第74條第1
    項第1 款，刑法施行法第1 條之1 第1 項、第2 項前段，判
    決如主文。
五、協商判決原則上不得上訴。但有刑事訴訟法第455 條之4第1
    項第1 款「於本訊問程序終結前，被告撤銷協商合意或檢察
    官撤回協商聲請者」；第2 款「被告協商之意思非出於自由
    意志者」；第4 款「被告所犯之罪非第455 條之2 第1 項所
    得以協商判決者」；第6 款「被告有其他較重之裁判上一罪
    之犯罪事實者」；第7 款「法院認應諭知免刑或免訴、不受
    理者」等情形之一，或協商判決違反同條第2 項「法院應於
    協商合意範圍內為判決；法院為協商判決所科之刑，已宣告
    緩刑或二年以下有期徒刑、拘役或罰金為限」等規定者（以
    上均簡稱但書情形），不在此限（即有但書情形，依法仍
    得上訴）。
六、本件如有上述但書情形，且不服本判決時，得自收受判決送
    達之日起10日內，向本院提出上訴狀（須附繕本），上訴於
    第二審法院。
中    華    民    國   100    年    12    月    29    日
                  刑事第八庭          法  官 王素珍
以上正本證明與原本無異。
不服本判決，應於判決送達後10日內，向本院提出上訴書狀，上
訴書狀應「敘述具體上訴理由」，並按他造當事人之人數附繕本
。「切勿逕送上級法院」。
告訴人或被害人對於判決如有不服具備理由請求檢察官上訴者，
其上訴期間之計算係以檢察官收受判決正本之日期為準。
中    華    民    國   100    年    12    月    29    日
                                      書記官  廖春慧
附錄本案論罪科刑法條：
中華民國刑法第339條
（普通詐欺罪）
意圖為自己或第三人不法之所有，以詐術使人將本人或第三人之
物交付者，處 5 年以下有期徒刑、拘役或科或併科 1 千元以下
罰金。
以前項方法得財產上不法之利益或使第三人得之者，亦同。
前二項之未遂犯罰之。
附表：
┌─┬───┬──────────────┬───────┬───────┐
│編│被害人│     詐騙時間及詐騙方式     │匯款時間及金額│   匯入帳戶   │
│號│      │                            │              │              │
├─┼───┼──────────────┼───────┼───────┤
│1 │章雯琪│於100 年5 月間，在露天拍賣網│100 年5 月18日│邱○銘申請之埔│
│  │      │站虛偽張貼販賣I-PHONE 手機之│晚上9 時許；匯│心太平郵局帳號│
│  │      │訊息，致不知情之章雯琪見此拍│款10,000元    │00000000000000│
│  │      │賣訊息，誤以為真陷於錯誤，以│              │號帳戶        │
│  │      │10,000元之價格下標購買，結標│              │              │
│  │      │後，將款項匯入其指定之帳戶。│              │              │
├─┼───┼──────────────┼───────┼───────┤
│2 │李佩穎│於100 年5 月間，在露天拍賣網│100 年5 月18日│邱○銘申請之埔│
│  │      │站虛偽張貼販賣HTC牌Desire HD│晚上10時02分；│心太平郵局帳號│
│  │      │（A9191）手機之訊息，致不知 │匯款7,000元   │00000000000000│
│  │      │情之李佩穎見此拍賣訊息，誤以│              │號帳戶        │
│  │      │為真陷於錯誤，以7,000元之價 │              │              │
│  │      │格下標購買，結標後，將款項匯│              │              │
│  │      │入其指定之帳戶。            │              │              │
├─┼───┼──────────────┼───────┼───────┤
│3 │吳沛萱│於100 年5 月間，在露天拍賣網│100 年5 月18日│邱○銘申請之埔│
│  │      │站虛偽張貼販賣張學友1/2世紀 │下午4 時46分；│心太平郵局帳號│
│  │      │演唱會台北小巨蛋門票之訊息，│匯款6,400元   │00000000000000│
│  │      │致不知情之吳沛萱見此拍賣訊息│              │號帳戶        │
│  │      │，誤以為真陷於錯誤，以6,400 │              │              │
│  │      │元之價格下標購買，結標後，將│              │              │
│  │      │款項匯入其指定之帳戶。      │              │              │
├─┼───┼──────────────┼───────┼───────┤
│4 │林靜敏│於100 年5 月間，在露天拍賣網│100 年5 月18日│邱○銘申請之埔│
│  │      │站虛偽張貼販賣CanonPowershot│晚上9 時04分；│心太平郵局帳號│
│  │      │S95 相機之訊息，致不知情之林│匯款5,000元   │00000000000000│
│  │      │靜敏見此拍賣訊息，誤以為真陷│              │號帳戶        │
│  │      │於錯誤，以5,000 元之價格下標│              │              │
│  │      │購買，得標後，將款項匯入其指│              │              │
│  │      │定之帳戶。                  │              │              │
├─┼───┼──────────────┼───────┼───────┤
│5 │章雯琪│於100 年5 月間，在露天拍賣網│100 年5 月18日│邱○瓔申請之埔│
│  │      │站虛偽張貼販賣三星牌相機之訊│下午3 時許；匯│心太平郵局帳號│
│  │      │息，致不知情之章雯琪見此拍賣│款13,000元    │00000000000000│
│  │      │訊息，誤以為真陷於錯誤，以  │              │號帳戶        │
│  │      │13,000元之價格下標購買，結標│              │              │
│  │      │後，將款項匯入其指定之帳戶。│              │              │
├─┼───┼──────────────┼───────┼───────┤
│6 │張惠華│於100 年5 月間，在奇摩拍賣網│100 年5 月18日│邱○瓔申請之埔│
│  │      │站虛偽張貼販賣張學友演唱會門│下午4 時30分許│心太平郵局帳號│
│  │      │票之訊息，致不知情之張惠華見│；匯款7,300元 │00000000000000│
│  │      │此拍賣訊息，誤以為真陷於錯誤│              │號帳戶        │
│  │      │，以7,300 元之價格下標購買，│              │              │
│  │      │結標後，將款項匯入其指定之帳│              │              │
│  │      │戶。                        │              │              │
├─┼───┼──────────────┼───────┼───────┤
│7 │胡詩翎│於100 年5 月間，在露天拍賣網│100 年5 月18日│邱○瓔申請之埔│
│  │      │站虛偽張貼販賣演唱會門票之訊│下午3 時43分；│心太平郵局帳號│
│  │      │息，致不知情之胡詩翎見此拍賣│匯款2,060元   │00000000000000│
│  │      │訊息，誤以為真陷於錯誤，而下│              │號帳戶        │
│  │      │標購買，結標後，將款項匯入其│              │              │
│  │      │指定之帳戶。                │              │              │
├─┼───┼──────────────┼───────┼───────┤
│8 │吳瑋儒│於100 年5 月間，在露天拍賣網│100 年5 月18日│邱○瓔申請之埔│
│  │      │站虛偽張貼販賣HTC牌Desire HD│下午2 時47分；│心太平郵局帳號│
│  │      │（A919）型手機之訊息，致不知│匯款11,006元  │00000000000000│
│  │      │情之吳瑋儒見此拍賣訊息，誤以│              │號帳戶        │
│  │      │為真陷於錯誤，而下標購買，結│              │              │
│  │      │標後，將款項匯入其指定之帳戶│              │              │
│  │      │。                          │              │              │
├─┼───┼──────────────┼───────┼───────┤
│9 │潘錫慧│於100 年5 月間，在露天拍賣網│100年5月17日晚│蕭淑勤申請之華│
│  │      │站虛偽張貼販賣張學友1/2 世紀│上8 時32分；匯│南銀行員林分行│
│  │      │巡迴演唱會台北小巨蛋門票之訊│款11,000元    │帳號0000000000│
│  │      │息，致不知情之潘錫慧見此拍賣│              │26號帳戶      │
│  │      │訊息，誤以為真陷於錯誤，而下│              │              │
│  │      │標購買，結標後，將款項匯入其│              │              │
│  │      │指定之帳戶。                │              │              │
├─┼───┼──────────────┼───────┼───────┤
│10│周軒鴻│於100 年5 月間，在奇摩拍賣網│100年5月17日晚│蕭淑勤申請之華│
│  │      │站虛偽張貼販賣張學友演唱會門│上9 時28分；匯│南銀行員林分行│
│  │      │票之訊息，致不知情之周軒鴻見│款7,300元     │帳號0000000000│
│  │      │此拍賣訊息，誤以為真陷於錯誤│              │26號帳戶      │
│  │      │，以7,300 元之價格下標購買，│              │              │
│  │      │結標後，將款項匯入其指定之帳│              │              │
│  │      │戶。                        │              │              │
├─┼───┼──────────────┼───────┼───────┤
│11│葉育如│於100 年5 月間，在奇摩拍賣網│100年5月17日晚│蕭淑勤申請之華│
│  │      │站虛偽張貼販賣張學友演唱會門│上8 時53分；匯│南銀行員林分行│
│  │      │票之訊息，致不知情之葉育如見│款8,000元     │帳號0000000000│
│  │      │此拍賣訊息，誤以為真陷於錯誤│              │26號帳戶      │
│  │      │，以8,000 元之價格下標購買，│              │              │
│  │      │結標後，將款項匯入其指定之帳│              │              │
│  │      │戶。                        │              │              │
├─┼───┼──────────────┼───────┼───────┤
│12│陳雅婷│於100 年5 月間，在露天拍賣網│100年5月17日晚│蕭淑勤申請之華│
│  │      │站虛偽張貼販賣I-PHONE 手機之│上8 時許；匯款│南銀行員林分行│
│  │      │訊息，致不知情之陳雅婷見此拍│6,000元       │帳號0000000000│
│  │      │賣訊息，誤以為真陷於錯誤，以│              │26號帳戶      │
│  │      │6,000元之價格下標購買，結標 │              │              │
│  │      │後，將款項匯入其指定之帳戶。│              │              │
├─┼───┼──────────────┼───────┼───────┤
│13│楊文中│於100 年5 月間，在露天拍賣網│100年5月17日晚│蕭淑勤申請之華│
│  │      │站虛偽張貼販賣三星牌手機（型│上9時30分許； │南銀行員林分行│
│  │      │號i9000）之訊息，致不知情之 │匯款5,000元   │帳號0000000000│
│  │      │楊文中見此拍賣訊息，誤以為真│              │26號帳戶      │
│  │      │陷於錯誤，以5,000元之價格下 │              │              │
│  │      │標購買，結標後，將款項匯入其│              │              │
│  │      │指定之帳戶。                │              │              │
└─┴───┴──────────────┴───────┴───────┘